【裁判字號】    98,易,3734
【裁判日期】    981225
【裁判案由】    竊盜
【裁判全文】
臺灣臺中地方法院刑事判決              98年度易字第3734號
公  訴  人  臺灣臺中地方法院檢察署檢察官
被      告  乙○○
上列被告因竊盜案件，經檢察官提起公訴（98年度偵字第7731號
）及移送併案審理（98年度偵字第26175號），被告於本院準備
程序就被訴事實為有罪之陳述，經本院裁定改行簡式審判程序，
判決如下：
    主    文
乙○○竊盜，累犯，處有期徒刑伍月，如易科罰金，以新臺幣壹
仟元折算壹日。又意圖為自己不法之所有，而侵占其他離本人所
持有之物，累犯，處罰金新臺幣壹萬元，如易服勞役，以新臺幣
壹仟元折算壹日。又竊盜，累犯，處有期徒刑伍月，如易科罰金
，以新臺幣壹仟元折算壹日，主刑之有期徒刑部分應執行有期徒
刑玖月，如易科罰金，以新臺幣壹仟元折算壹日。
    犯罪事實
一、乙○○前因犯施用毒品罪及竊盜罪等案件，經本院分別判處
    有期徒刑10月、1年2月確定，復經本院裁定應執行有期徒刑
    1年10月確定，另因犯竊盜罪，經本院判處有期徒刑1年確定
    ，送監接續執行，後因適用中華民國九十六年罪犯減刑條例
    ，再經本院分別裁定減刑後應執行有期徒刑11月及有期徒刑
    6月確定，於民國96年11月22日縮短刑期假釋出監，並於同
    年12月9日縮刑期滿未經撤銷假釋，刑期以已執行完畢論。
    詎乙○○仍不知悔改，分別為下列犯行：(一)基於意圖為自己
    不法所有之竊盜犯意，於97年11月18日14時40分至17時間某
    時，在臺中市南屯區○○○○街357號前，以徒手打破丙○○所使用停放該處車牌號碼0182-ET號自用小貨車右前車窗
    玻璃（毀損部分未據告訴）後，進入車內竊取丙○○所有之
    SONY牌數位相機1台、衛星導航1台、及丙○○友人徐瑞鴻所
    有置於該車內之皮包1個（內有國民身分證、健保卡、信用
    卡各1張及駕駛執照2張）等物，得手後逃離現場，並將所竊
    得之數位相機及衛星導航各1台持至臺中市○○路上詳細地
    址不明之跳蚤市場，以新臺幣（下同）2500元之代價變賣予
    真實姓名年籍不詳、綽號「阿明」之成年男子，變賣所得現
    金供己花用完畢，其餘竊得物品則棄置他處。(二)於97年12月
    3日至14日間某日某時，在臺中市○○路東峰國中旁路邊，
    見甲○○所有車牌號碼KSV-299號重型機車1輛，遭不詳姓名
    年籍之人行竊後棄置該處（該車係於97年12月3日7時前，在
    臺中市○區○○路176號騎樓，遭不詳之成年人竊取），認
    係屬離本人持有之物，竟另基於意圖為自己不法所有侵占其
    他離本人持有物之犯意，持自備之鑰匙發動該機車後騎走，
    而侵占該部離甲○○本人所持有之機車。(三)另基於意圖為自
    己不法所有之竊盜犯意，於97年12月29日18時至21時間某時
    ，在臺中市○○區市○路近惠文路口，以徒手打破丁○○所
    有9U-1116號自用小客車右前車窗玻璃（毀損部分未據告訴
    ）後，進入車內竊取丁○○所有之背包1個（內有識別證件
    、畢業證書、退伍令、公司資料）及外套1件等物，得手後
    逃離現場，後將所竊得之物品棄置他處。嗣經警採集車內血
    跡及斑跡送內政部警政署刑事警察局鑑驗結果，發現與乙○○之DNA-STR型別相同，因而查悉上情。
二、案經臺中市警察局第五分局報請臺灣臺中地方法院檢察署檢
    察官偵查起訴及臺中縣警察局霧峰分局報請同署檢察官偵查
    後移送併案審理。
    理    由
一、訊據被告乙○○對於前揭犯罪事實均坦承不諱，且據證人即
    被害人丙○○、甲○○、丁○○等人於警訊時之證述明確，
    復有內政部警政署刑事警察局98年2月5日刑醫字第09800054
    80號鑑驗書、98年3月5日刑醫字第0980020701號鑑驗書、臺
    中縣警察局霧峰分局現場勘察報告、臺中市警察局第四分局
    現場勘察報告、臺中市警察局現場勘察報告、車籍查詢-基
    本資料詳細畫面、臺中縣警察局車輛尋獲電腦輸入單、贓物
    認領保管單、失車-唯讀案件基本資料各1份、現場採證照片
    共42張附卷可憑。又被告就犯罪事實欄一、(二)之犯行，雖係
    以竊盜之犯意行竊車牌號碼KSV-299號重型機車，然該機車
    係於97年12月3日即遭不詳之人在臺中市○區○○路176號騎
    樓竊取，且無證據證明該車遭該不詳姓名年籍之人竊取後，
    該不詳姓名年籍之人仍繼續支配占有使用，自應認被告所為
    係犯侵占其他離本人持有之物犯行（臺灣高等法院暨所屬法
    院81年法律座談會刑事類第36號參照）。又被告竊取犯罪事
    實欄一、(一)、(三)所示被害人之財物既遂，及侵占犯罪事實欄
    一、(二)所示脫離被害人甲○○持有之機車既遂，足認其確有
    為自己不法所有之意圖甚明。被告自白核與事實相符，事證
    明確，其前開犯行均堪認定。
二、核被告所為犯罪事實欄一、(一)、(三)所示犯行，均係犯刑法第
    320條第1項之竊盜罪，所為犯罪事實欄一、(二)之犯行，係犯
    同法第337條之侵占其他離本人所持有之物罪。被告所犯上
    開3罪間，犯意各別，構成要件不同，應予分論併罰。檢察
    官移送併辦（98年度偵字第26175號）被告侵占脫離被害人
    甲○○所持有之機車犯行部分，與前開已起訴之犯罪事實欄
    一、(二)所示犯行部分，核屬同一事實，本院自應併予審理，
    附此敘明。又查，被告前因犯施用毒品罪及竊盜罪等案件，
    經本院分別判處有期徒刑10月、1年2月確定，復經本院裁定
    應執行有期徒刑1年10月確定，另因犯竊盜罪，經本院判處
    有期徒刑1年確定，送監接續執行，後因適用中華民國九十
    六年罪犯減刑條例，再經本院分別裁定減刑後應執行有期徒
    刑11月及有期徒刑6月確定，於96年11月22日縮短刑期假釋
    出監，並於同年12月9日縮刑期滿未經撤銷假釋，刑期以已
    執行完畢論，有臺灣高等法院被告前案紀錄表1份在卷可參
    ，其受徒刑執行完畢後，5年以內故意再犯本案有期徒刑以
    上刑之罪，均為累犯，應依刑法第47條第1項之規定，分別
    加重其刑。爰審酌被告犯罪之動機、目的、手段、年輕力壯
    ，不思以一己之力，循正當方式獲取財物，而以打破車窗行
    竊車內財物，造成被害人受損害，並且明知為脫離他人持有
    之財物，而起意侵占，行為殊屬不該，並其犯後坦承犯行等
    一切情狀，各量處如主文所示之刑，並就宣告有期徒刑部分
    定其應執行之刑，及諭知易科罰金之折算標準（按依司法院
    大法官會議釋字第662號解釋：「中華民國94年2月2日修正
    公布之現行刑法第41條第2項，關於數罪併罰，數宣告刑均
    得易科罰金，而定應執行刑之刑逾6個月者，排除適用同條
    第1項得易科罰金之規定部分，與憲法第23條規定有違，並
    與本院釋字第366號解釋意旨不符，應自本解釋公布之日起
    失其效力。」。是本案數罪併罰，數宣告刑均得易科罰金，
    雖定應執行之刑，超過有期徒刑6個月，揆諸司法院大法官
    會議釋字第366號、第662號解釋意旨，仍得易科罰金），且
    就罰金部分諭知易服勞役之折算標準。
據上論斷，應依刑事訴訟法第273條之1第1項、第299條第1項前
段，刑法第320條第1項、第337條、第47條第1項、第51條第5款
、第41條第1項前段、第42條第3項，司法院大法官會議釋字第
366號、第662號解釋，刑法施行法第1條之1，判決如主文。
中    華    民    國    98    年    12    月    25    日
                        刑事第六庭  法  官  戴博誠
上正本證明與原本無異。
如不服本判決，應於送達後10日內向本院提出上訴狀（須附繕本
），上訴於臺灣高等法院臺中分院。
上訴書狀如未敘述理由，應於上訴期間屆滿後20日內補提理由書
於本院。
                                    書記官  林政佑
中    華    民    國    98    年    12    月    25    日
【附錄本案論罪科刑法條】
刑法第320條第1項：
意圖為自己或第三人不法之所有，而竊取他人之動產者，為竊盜
罪，處5  年以下有期徒刑、拘役或 5 百元以下罰金。
刑法第337條：
意圖為自己或第三人不法之所有，而侵占遺失物、漂流物或其他
離本人所持有之物者，處 5 百元以下罰金。

司法院資訊處製作；財團法人民間司法改革基金會備份。
